【裁判字號】    92,訴,1346
【裁判日期】    921107
【裁判案由】    毒品危害防制條例
【裁判全文】
臺灣桃園地方法院刑事判決                        九十二年度訴字第一三四六號
    公  訴  人  臺灣桃園地方法院檢察署檢察官
    被      告  甲○○
右列被告因毒品危害防制條例案件，經檢察官提起公訴（九十二年度毒偵緝字第三０
五號），本院裁定改依簡式審判程序，判決如左︰
    主    文
甲○○施用第一級毒品，累犯，處有期徒刑捌月。扣案之第一級毒品海洛因壹包（驗
後淨重零點貳貳公克）沒收銷燬之，扣案之注射針筒壹支，沒收。又施用第二級毒品
，累犯，處有期徒刑陸月。應執行有期徒刑壹年，扣案之第一級毒品海洛因壹包（驗
後淨重零點貳貳公克）沒收銷燬之，扣案之注射針筒壹支，沒收。
    事    實
一、甲○○前因違反肅清煙毒條例等案件，經本院於八十四年七月十九日以八十四年
    度訴字第四０八號判決應執行有期徒刑三年九月確定，於八十七年六月十九日，
    縮短刑期假釋出獄，而上開假釋又因八十八年間違反毒品危害防制條例案件，經
    撤銷假釋，於九十年九月二十二日縮短刑期執行完畢。
二、甲○○復因施用第一級毒品案件，經本院以八十八年度毒聲字第二四號裁定送觀
    察、勒戒後，認有繼續施用毒品之傾向，由台灣桃園地方法院檢察署檢察官聲請
    強制戒治，經本院以八十八年度毒聲字第三四六號裁定令入戒治處所施以強制戒
    治，繼經本院以八十八年度毒聲字第二九一五號裁定停止戒治，所餘戒治期間付
    保護管束，復經本院以八十八年度毒聲字第五五五二號裁定撤銷停止戒治，並令
    入戒治處所施以強制戒治，嗣由台灣桃園地方法院檢察署檢察官以八十九年度戒
    偵字第二六七號為不起訴處分確定。詎甲○○仍未戒除毒癮，不思悔改，竟於前
    開不起訴處分確定後五年內，復基於施用第一級毒品海洛因之犯意，於九十一年
    十一月二十二日某時許，在桃園縣中壢市○○街四十六號四樓一五室處，以將第
    一級毒品海洛因放入針筒摻水後施打之方式，施用第一級毒品海洛因一次；又另
    基於施用第二級毒品安非他命之犯意，於九十一年十一月二十二日某時許在桃園
    縣中壢市○○街四十六號四樓一五室處，施用第二級毒品安非他命。嗣經警於同
    年月二十三日十時十分許，在桃園縣中壢市○○街四十六號四樓一五室查獲，並
    扣得其所有第一級毒品海洛因一包（驗剩淨重○．二二公克）及供施打毒品海洛
    因用之注射針筒一支。而甲○○經依本院九十二年度毒聲字第四五八號裁定令入
    戒治處所施以強制戒治一年，現仍於台灣新竹戒治所施以強制戒治中。
三、案經桃園縣政府警察局移送台灣桃園地方法院檢察署檢察官偵查起訴。
    理    由
壹、程序部分：
    按刑事訴訟法業於被告行為後修正，並於九十二年二月六日經總統公布，同年九
    月一日起施行。修正後刑事訴訟法增訂第二百七十三條之一規定除被告所犯為死
    刑、無期徒刑、最輕本刑為三年以上有期徒刑之罪、或高等法院管轄第一審案件
    者外，於審判期日前之程序進行中，被告先就被訴事實為有罪之陳述時，審判長
    得告知被告簡式審判程序之旨，並聽取當事人、代理人、辯護人及輔佐人之意見
    後，裁定進行簡式審判程序。經查，本件被告甲○○被訴毒品危害防制條例一案
    ，非前開不得進行簡式審判程序之案件，經被告於本院審理時就被訴事實為有罪
    之陳述，且經本院告知被告簡式審判程序之旨，聽取被告及檢察官之意見後，爰
    依右開刑事訴訟法第二百七十三條之一之規定，當庭裁定改依簡式審判程序審判
    之，合先敘明。
貳、實體部分：
一、訊據被告甲○○對於右揭犯罪事實均坦承不諱，而被告於九十一年十一月二十三
    日為警查獲時所採集尿液檢體，經送請桃園縣衛生局以ＥＭＩＴ法初步篩檢，再
    以Ｔｏｘｉ─ＬＡＢ法進行複驗，檢驗結果確呈均嗎啡（海洛因經人體代謝後呈
    嗎啡陽性反應）及甲基安非他命陽性反應，此有該局出具之不法藥物尿液檢定書
    、桃園縣警察局保安隊被採尿人姓名編號對照表各一紙在卷可稽（見台灣桃園地
    方法院檢察署九十一年度毒偵字第三二二四號卷第三０頁至第三一頁），並有如
    事實欄所示之物品扣案可資佐證，而扣案白粉確係第一級毒品海洛因，驗餘淨重
    ０‧二二公克，有法務部調查局調科壹字第０八０００五九二五號鑑定通知書一
    紙附卷可稽（見同上偵查卷第二九頁），已足徵被告甲○○前開任意性自白，核
    與事實相符，而堪予採信。又被告甲○○前因施用第一級毒品案件，經本院以八
    十八年度毒聲字第二四號裁定送觀察、勒戒後，認有繼續施用毒品之傾向，由台
    灣桃園地方法院檢察署檢察官聲請強制戒治，經本院以八十八年度毒聲字第三四
    六號裁定令入戒治處所施以強制戒治，繼經本院以八十八年度毒聲字第二九一五
    號裁定停止戒治，所餘戒治期間付保護管束，復經本院以八十八年度毒聲字第五
    五五二號裁定撤銷停止戒治，並令入戒治處所施以強制戒治，嗣由台灣桃園地方
    法院檢察署檢察官以八十九年度戒偵字第二六七號為不起訴處分確定在案等情，
    有上開不起訴處分書、臺灣高等法院被告全國前案紀錄表、台灣桃園地方法院檢
    察署刑案資料查註紀錄表及受觀察勒戒人毒品及前科紀錄簡列表各一份在卷可稽
    ，堪認被告確前經檢察官為不起訴處分確定後，於五年內再犯本件毒品危害防制
    條例第十條第一項、第二項施用毒品之罪。是本件事證明確，被告甲○○施用第
    一級毒品海洛因及施用第二級毒品安非他命之犯行均已經證明，應依法論科。
二、按犯毒品危害防制條例第十條施用各級毒品之罪者，檢察官應先將被告送勒戒處
    所觀察、勒戒，經觀察、勒戒後，無繼續施用毒品傾向者，應由檢察官為不起訴
    之處分；經不起訴之處分後，五年內再犯施用毒品之罪，經觀察、勒戒後，認有
    繼續施用毒品之傾向或三犯以上者，不適用前開規定，但應由檢察官聲請法院裁
    定先令入戒治處所施以強制戒治；強制戒治期滿或交付保護管束期滿，應由檢察
    官為不起訴之處分，五年內再犯施用毒品之罪，不適用前開規定，但應由檢察官
    聲請法院裁定令入戒治處所施以強制戒治，毒品危害防制條例第二十條第一項、
    第二項、第三項及第二十三條分別定有明文。是核被告甲○○所為，係犯毒品危
    害防制條例第十條第一項之施用第一級毒品罪及同條第二項之施用第二級毒品罪
    。其施用第一級毒品海洛因、第二級毒品安非他命行為前所持有之第一級毒品海
    洛因、第二級毒品安非他命之行為，既均意在供己施用，其持有之低度行為應為
    施用之高度行為吸收，均不另論罪。又被告所犯前開施用第一級毒品及第二級毒
    品二罪行間，犯意各別，施用方法不同，罪名有異，應分論併罰。又被告甲○○
    前因違反肅清煙毒條例等案件，經本院於八十四年七月十九日以八十四年度訴字
    第四０八號判決應執行有期徒刑三年九月確定，於八十七年六月十九日，縮短刑
    期假釋出獄，而上開假釋又因八十八年間違反毒品危害防制條例案件，經撤銷假
    釋，於九十年九月二十二日縮短刑期執行完畢，此有台灣高等法院被告全國前案
    紀錄表在卷可憑，其於五年以內再犯本件有期徒刑以上之罪，為累犯，應依刑法
    第四十七條規定，加重其刑。爰審酌被告甲○○前因施用毒品案件，業經觀察、
    勒戒，並令入戒治處所施以強制戒治，後獲不起訴處分之寬典，卻未能把握自新
    機會徹底戒除施用毒品之惡習，仍再施用足以導致人體機能發生依賴性、成癮性
    及抗藥性等障礙之第一級毒品海洛因及第二級毒品安非他命之罪行，戕害自身健
    康，漠視法令禁制，顯未見悔改之意，惟念其犯後尚能坦承犯行，犯後態度頗佳
    ，暨其犯罪動機、手段、施用毒品之次數等一切情狀，分別量處如主文所示之刑
    ，並定其應執行之刑，以資懲儆。
三、沒收：：
  (一)扣案之第一級毒品海洛因一包（驗後淨重０‧二二公克），為查獲之毒品，應依
    毒品危害防制條例第十八條第一項前段規定，不問屬於犯人與否，均沒收銷燬之
    。
  (二)而扣案之施用毒品器具注射針筒一支為被告所有供施用第一級毒品海洛因之用，
    業據被告供承在卷，因注射針筒非屬專供施用毒品所用之物，故應依刑法第三十
    八條第一項第二款之規定，予以宣告沒收。
據上論斷，應依刑事訴訟法第二百七十三條之一、第二百九十九條第一項前段，毒品
危害防制條例第十條第一項、第二項、第十八條第一項前段，刑法第十一條、第四十
七條、第五十一條第五款、第三十八條第一項第二款，判決如主文。
本案經檢察官廖先志到庭執行職務。
中      華      民      國    九十二    年     十一     月      七      日
                                臺灣桃園地方法院刑事第十二庭
                                      法  官  黃永定
右正本證明與原本無異。
如不服本判決，應於判決送達後十日內，向本院提出上訴狀。
                                      書記官  施春祝
中      華      民      國    九十二    年     十一     月      十      日
附論罪科刑依據之法條：
毒品危害防制條例第十條
施用第一級毒品者，處六月以上五年以下有期徒刑。
施用第二級毒品者，處三年以下有期徒刑。


司法院資訊處製作；財團法人民間司法改革基金會備份。
